【裁判字號】    97,上易,434
【裁判日期】    970714
【裁判案由】    毀棄損壞
【裁判全文】
臺灣高等法院高雄分院刑事判決         97年度上易字第434號
    上  訴  人
    即  被  告  乙○○
    選任辯護人  鍾治漢  律師
上列上訴人因被告毀棄損壞案件，不服臺灣屏東地方法院97年度
易字第12號中華民國97年3 月24日第一審判決（起訴案號：臺灣
屏東地方法院檢察署96年度偵字第5792號），提起上訴，本院判
決如下：
    主  文
原判決撤銷。
乙○○損壞他人自用小客車後擋風玻璃，足以生損害於他人，累
犯，處有期徒刑陸月，如易科罰金，以新台幣壹仟元折算壹日。
    事  實
一、乙○○前因犯恐嚇取財罪，經臺灣桃園地方法院91年度易字
    第1290號判處有期徒刑8 月確定，於民國93年3 月30日入監
    執行，93年11月26日因縮刑期滿出監執行完畢。
二、詎其經前開有期徒刑執行完畢後5 年內，仍不知悔悟，於96
    年6 月2 日凌晨1 時許，駕駛其向「國秦小客車租賃股份有
    限公司」（下稱國秦公司）租得之車牌號碼ZZ-0129 號旅行
    式（休旅車）租賃小客車，行經屏東縣恆春鎮○○路110 巷
    ，即與其租屋處所所在之北門路140 巷相鄰巷道，門牌號碼
    21號民宅前方附近時，不慎衝撞該址住戶甲○○所有並登記
    其妻徐林玉完名下，原順向停放該宅前路邊之車牌號碼VH-4
    747 號自用小客車，竟惱羞成怒，基於普通毀損之犯意，自
    其座車內取出疑似高爾夫球桿之不明棍狀硬物1 支，猛力將
    甲○○所有上開自用小客車後擋風玻璃擊破，足以生損害於
    甲○○。
三、案經被害人甲○○訴由屏東縣警察局恆春分局報告及徐林玉
    完訴由臺灣屏東地方法院檢察署檢察官偵查起訴。
    理  由
一、按除被告所犯為死刑、無期徒刑、最輕本刑為3 年以上有期
    徒刑之罪或高等法院管轄第一審案件者外，於前條第1 項程
    序進行中，被告先就被訴事實為有罪之陳述時，審判長得告
    知被告簡式審判程序之旨，並聽取當事人、代理人、辯護人
    及輔佐人之意見後，裁定進行簡式審判程序，刑事訴訟法第
    273 條之1 第1 項定有明文。本件經被告乙○○、辯護人同
    意，適用簡式審判程序，因此依同法第273 條之2 之規定，
    不受第159 條第1 項、第161 條之2 、第161 條之3 、第16
    3 條之1 及第164 條至第170 條規定之限制，核此敘明。
二、上訴人即被告乙○○於本院準備程序及審理時，坦承於上開
    時地將甲○○所有，並登記其妻徐林玉完名下之車牌號碼VH
    -4747 號自用小客車停放住家門前時，所駕駛之休旅車因行
    經該處不慎撞及，致甲○○之自小客車左前車頭受損，之後
    下車以疑似高爾夫球桿之不明棍狀硬物1 支，將上開被撞自
    用小客車車後擋風玻璃擊破等情不諱，核與證人即告訴人甲
    ○○、證人即居住上址斜對面並目擊砸車情事之人廖惠玲於
    原審審理時結證綦詳（見原審卷第29頁、第25頁至第27頁）
    ，復有現場及自小客車車損照片4 幀附於警詢卷第20頁、第
    21頁可參；復有被告所承租之車牌號碼ZZ-0129 號休旅車之
    租賃契約書、車籍查詢紀錄單、證人巴仁敏提出其受理被告
    乙○○報案當時親自拍攝，顯示該休旅車車頭中央水箱罩附
    近因撞擊受損及車身其他部分照片4 幀附於原審卷第41頁至
    第42頁卷可憑，堪信為真。本件事證明確，被告乙○○毀損
    犯行，堪以認定。
三、被告乙○○前開以疑似高爾夫球桿之棍狀硬物擊破甲○○所
    有之自用小客車後檔風玻璃，致生損害於甲○○，核被告所
    為，係犯刑法第354 條之毀損罪。又被告乙○○前因犯恐嚇
    取財罪，經臺灣桃園地方法院91年度易字第1290號判處有期
    徒刑8 月確定，於93年3 月30日入監執行，93年11月26日因
    縮刑期滿出監執行完畢，有臺灣高等法院被告前案紀錄表及
    臺灣屏東地方法院檢察署刑案資料查註紀錄表各1 份在卷可
    按，係受徒刑之執行完畢，5 年以內因故意而再犯本件有期
    徒刑以上之罪，應依累犯之規定，加重其刑。
四、原判決以被告乙○○罪證明確，因予論罪科刑，固非無見；
    惟按科刑之判決書，應於理由內記載科刑時就刑法第57條或
    第58條規定事項所審酌之情形，為刑事訴訟法第310 條第3
    款所明定，此項規定，依同法第364 條，又為第二審所準用
    。經查第一審判決係審酌被告犯罪之動機、目的、手段、所
    生危害，及其犯罪迄今除矢口否認犯行，遲不與被害人達成
    和解以填補行為所生損害，依現有卷證尚未見有何悔悟意思
    之犯後態度難認其犯罪後態度良好，亦難見悔意等一切情狀
    ，量處被告有期徒刑8 月云云；但刑法第57條第10款所稱犯
    罪後之態度，應包括犯人犯罪後，已與被害人和解及因悔悟
    而坦承犯行之情形在內，被告於本院準備程序及審理時均坦
    承毀損犯行，以及已與被害人達成和解，有和解書1 份在本
    院卷第30頁足憑，其犯罪後之態度與第一審比較，已然不同
    ，自為本院科刑時應予斟酌之事項，已構成撤銷原判決之理
    由，原判決自有未恰。被告上訴意旨，以原判決量刑過重，
    指摘原判決不當，為有理由，自應由本院將原判決予以撤銷
    改判。爰審酌被告之年齡、品行、智識能力、犯罪動機、手
    段、對於法益所生侵害之程度等，其受有國中畢業教育程度
    、以駕駛營業小客車為業之人，其因深夜駕車不慎衝撞他人
    停放路邊車輛，竟不知檢討，猶遷怒毀損他人車輛之後擋風
    玻璃，但已於原審判決後之97年4 月11日與被害人甲○○和
    解，有和解書1 份在本院卷第30頁足憑，且於本院中坦承犯
    行，深感悔悟之犯後態度等一切情狀，量處有期徒刑6 月，
    並諭知如易科罰金以新台幣1,000 元折算1 日。至未扣案供
    被告乙○○本件犯罪使用而疑似高爾夫球桿之棍狀硬物1 支
    ，依現有卷證既不能證明為被告所有，復不能證明其尚存在
    ，爰不另為沒收之諭知，附此敘明。
據上論斷，應依刑事訴訟法第369 條第1 項前段、第364 條、第
299 條第1 項前段、第273 條之1 、第273 條之2 ，刑法第354
條、第47條第1 項、第41條第1 項前段，刑法施行法第1 條之1
，判決如主文。
本案經檢察官蔡國禎到庭執行職務。
中    華    民    國    97    年    7     月    14    日
                  刑事第二庭  審判長法  官  林正雄
                                    法  官  陳啟造
                                    法  官  黃壽燕
以上正本證明與原本無異。
不得上訴。
中    華    民    國    97    年    7     月    14    日
                                    書記官  梁雅華
附錄本判決論罪科刑法條：
中華民國刑法第354條
  毀棄、損壞前二條以外之他人之物或致令不堪用，足以生損害
  於公眾或他人者，處2 年以下有期徒刑、拘役或5 百元以下罰
  金。


司法院資訊處製作；財團法人民間司法改革基金會備份。
